臺灣臺中地方法院刑事判決
111年度交易字第1560號
公  訴  人  臺灣臺中地方檢察署檢察官
被      告  廖德芳


上列被告因公共危險案件，檢察官提起公訴（111年度速偵字第4
326號），被告於本院審理時就被訴之事實為有罪之陳述，檢察
官聲請改依協商程序而為判決，本院裁定進行認罪協商程序，判
決如下：
    主    文
廖德芳駕駛動力交通工具而吐氣所含酒精濃度達每公升零點二五
毫克以上，累犯，處有期徒刑陸月，併科罰金新臺幣伍萬元，有
期徒刑如易科罰金，罰金如易服勞役，均以新臺幣壹仟元折算壹
日。
    犯罪事實
一、本案犯罪事實及證據，除補充「被告廖德芳於本院準備程序
    之自白」為證據外，其餘均引用檢察官起訴書之記載（如附
    件）。
二、本件經檢察官與被告於審判外進行協商而達成合意，且被告
    業已認罪，其合意內容為：被告願意就起訴書所載刑法第18
    5條之3第1項第1款之酒後駕車之公共危險罪之犯罪事實，為
    認罪之表示，並願意接受有期徒刑6月，併科罰金新臺幣5萬
    元，有期徒刑如易科罰金，罰金如易服勞役，均以新臺幣壹
    仟元折算壹日之宣告。(備註:本協商合意僅限於易科罰金之
    折算標準，而不及於非屬法院職權之易科罰金准許與否之決
    定，能否易科罰金，仍由執行檢察官視具體個案情節判斷)
    。經查，上開協商合意並無刑事訴訟法第455之4第1項所列
    各款情形之一，檢察官聲請改依協商程序而為判決，本院爰
    不經言詞辯論，於協商合意範圍內為協商判決，合予敘明。
三、應適用之法條：
    刑事訴訟法第455條之2第1項第1款、第455條之4第2項、第4
    55條之8、第454條第2項。
四、協商判決除有刑事訴訟法第455條之4第1項第1款於本訊問程
    序終結前，被告撤銷協商合意或檢察官撤回協商聲請者；第
    2款被告協商之意思非出於自由意志者；第4款被告所犯之罪
    非第455條之2第1項所定得以聲請協商判決者；第6款被告有
    其他較重之裁判上一罪之犯罪事實者；第7款法院認應諭知
    免刑或免訴、不受理者情形之一，或違反同條第2項「法院
    應於協商合意範圍內為判決。法院為協商判決所科之刑，以
    宣告緩刑、2年以下有期徒刑、拘役或罰金為限」之規定者
    外，不得上訴。
五、如有上開得上訴情形，而不服本判決，應於送達判決後20日
    內向本院提出上訴書狀，並應敘述具體理由；其未敘述上訴
    理由者，應於上訴期間屆滿後20日內向本院補提理由書（均
    須按他造當事人之人數附繕本）「切勿逕送上級法院」。
本案經檢察官馬鴻驊提起公訴，檢察官陳隆翔到庭執行職務。
中　　華　　民　　國　　111 　年　　11　　月　　21　　日
                  刑事第五庭    法  官  陳僑舫
以上正本證明與原本無異。
                                書記官  劉桉珍
中　　華　　民　　國　　111 　年　　11　　月　　22　　日
附錄本案論罪科刑法條：
中華民國刑法第185條之3

附件：
臺灣臺中地方檢察署檢察官起訴書
                                   111年度速偵字第4326號
    被　　　告　廖德芳　男　59歲（民國00年0月00日生）
　　　　　　　　　　　　住○○市○○區○○路000巷00號
　　　　　　　　　　　　國民身分證統一編號：Z000000000號
上列被告因公共危險案件，業經偵查終結，認應提起公訴，茲將
犯罪事實及證據並所犯法條分敘如下：
　　　　犯罪事實
一、廖德芳前有4次公共危險犯行，最末次，於民國106年間，因
    公共危險案件，經法院判處有期徒刑6月確定，於107年4月2
    日執行完畢。詎仍不知悔改，於111年9月15日15時許，在臺
    中市榮民總醫院後方之檳榔攤內，飲用含酒精成分之保力達
    後，竟不顧大眾通行之安全，於同日16時30分許，騎乘車牌號
    碼000-000號普通重型機車上路。嗣其行經臺中市清水區中
    華路584巷與五權東路交岔路口時，因騎車不穩且面帶酒容
    ，而為警攔停盤查，發現其身上酒味濃厚，於同日17時33分
    許，測得其吐氣所含酒精濃度達每公升0.26毫克。
二、案經臺中市政府警察局清水分局報告偵辦。
　　　　證據並所犯法條
一、上揭犯罪事實，業據被告廖德芳於警詢及偵訊中坦承不諱，
    復有員警職務報告、臺中市政府警察局當事人酒精測定紀錄
    表、臺中市政府警察局執行交通違規移置保管車輛收據影本
    、刑案資料查註紀錄表各1份及臺中市政府警察局舉發違反
    道路交通管理事件通知單2份等在卷可稽，足認被告自白與
    事實相符，其犯嫌堪以認定。
二、核被告所為，係犯刑法第185條之3第1項第1款之公共危險罪
    嫌。被告有犯罪事實欄所載之有期徒刑執行完畢，此有本署刑
    案資料查註紀錄表在卷可稽，其於有期徒刑執行完畢5年以內
    故意再犯本件有期徒刑以上之罪，該當刑法第47條第1項之累
    犯。又被告已多次犯酒後駕車公共危險罪嫌，且因前案遭判
    處有期徒刑6月並入監執行，已然接受較嚴格之矯正處遇，
    猶未認知其犯行之違法性及危害性，於前案執行完畢後仍再
    為本案犯行，足認其仍欠缺對法律規範之尊重，對刑罰之感
    應力不足，加重其法定最低度刑，並無司法院大法官釋字第
    775號解釋意旨所指可能使被告所受刑罰超過其應負擔罪責
    之疑慮，請依刑法第47條第1項之規定，加重其刑。
三、依刑事訴訟法第251條第1項提起公訴。
　　此　致
臺灣臺中地方法院
中　　華　　民　　國　 111　　年　　9 　　月　　21　　日
                              檢  察  官  馬鴻驊
本件正本證明與原本無異
中　　華　　民　　國　 111　　年　　9 　　月　　22　　日
                              書  記  官  柯芷涵
所犯法條:刑法第185條之3第1項第1款
中華民國刑法第185條之3
駕駛動力交通工具而有下列情形之一者，處 3 年以下有期徒刑
，得併科 30 萬元以下罰金：
一、吐氣所含酒精濃度達每公升零點二五毫克或血液中酒精濃度
    達百分之零點零五以上。
二、有前款以外之其他情事足認服用酒類或其他相類之物，致不
    能安全駕駛。
三、服用毒品、麻醉藥品或其他相類之物，致不能安全駕駛。
因而致人於死者，處 3 年以上 10 年以下有期徒刑，得併科 2
百萬元以下罰金；致重傷者，處 1 年以上 7 年以下有期徒刑，
得併科 1 百萬元以下罰金。